# 请教陈版：总额法 or净额法确认收入

提问人：xuehaiwuya0326 时间：2022-06-22 16:45:07
陈版您好：
A公司（乙方）与某商场（甲方）签订合同，乙方负责帮助甲方实现车主在甲方商场的停车场特定时段免费停车的活动目标，甲方应向乙方支付活动所产生的停车券费用，及停车券费用金额1%的服务费。乙方需向甲方提供与停车券结算金额及服务费金额等额的增值税专用发票；
我的问题是：乙方确认的收入是否应该仅是不含税服务金额？我认为与甲方结算的停车券金额实际是代甲方支付的费用，不应该同时确认为乙方的收入和成本。

回答人：chenyiwei
乙方的业务模式是什么？是否实质上等于通过向甲方客户按一定规则发放甲方的停车券，赚取服务费？即向甲方提供停车券发放的管理服务？
活动所需的停车券是否需先由乙方出资购入，甲方再将款项返还？乙方购入的停车券能否要求退还？另外乙方是否将“赠送甲商场停车券”打包在其自身主导的活动中？